src/kal-lex.txt
LEXICON Num4_10
+NNGUR+nv:%>%TRUNCnngor	IV ;
+NNGUR=UTE+nv:%>%TRUNCnnguup	XTutePXmorf ;
+QAR+nv:%>%TRUNCqar	IV ;
+RAAR+nv:%>%TRUNCraar	IV ;
+RIAR+nv:%>%TRUNCriar	IV ;
+U:%>%TRUNCu	IV_voqP ;
+Num+Abs+Pl:%>%TRUNCt	K_plur ;
+Num+Abs+Sg+3PlPoss:%>%TRUNCat	K ; !tp
+Num+Rel+Pl:%>%TRUNCt	K_plur ;
+Num+Rel+Sg+3PlPoss:%>%TRUNCata	K ; !tp
+Num+Trm+Pl:%>%TRUNCnut	TrmVb ;
+Num+Trm+Pl:%>%TRUNCmut	TrmVb ; ! Archaisk form 
+Num+Trm+Sg+3PlPoss:%>%TRUNCannut	TrmVb ; !tp
+Num+Abl+Pl:%>%TRUNCnit	AblVb ;
+Num+Abl+Sg+3PlPoss:%>%TRUNCannit	TrmVb ; !tp
+Num+Abl+Sg+3PlPoss:%>%TRUNCanniit	TrmVb ; !tp
+Num+Lok+Pl:%>%TRUNCni	LokVb ; 
+Num+Lok+Sg+3PlPoss:%>%TRUNCanni	LokVb ; !tp
+Num+Aeq+Pl:%>%TRUNCtut	K_plur ; 
+Num+Aeq+Sg+3PlPoss:%>%TRUNCattut	K ; !tp
+Num+Ins+Pl:%>%TRUNCnik	K_plur ; 
+Num+Ins+Sg+3PlPoss:%>%TRUNCannik	K ; !tp
+Num+Via+Pl:%>%TRUNCtigut	ViaVb ;
+Num+Via+Sg+3PlPoss:%>%TRUNCaatigut	ViaVb ; !tp


!LEXICON 29days
!ip% 29-at	kasus ;
!ip% 28-at	kasus ;
!ip% 27-at	kasus ;
!ip% 26-at	kasus ;
!ip% 25-at	kasus ;
!ip% 24-at	kasus ;
!ip% 23-at	kasus ;
!ip% 22-at	kasus ;
!ip% 21-at	kasus ;
!ip% 2%0-at	kasus ;
!ip% 19-at	kasus ;
!ip% 18-at	kasus ;
!ip% 17-at	kasus ;
!ip% 16-at	kasus ;
!ip% 15-at	kasus ;
!ip% 14-at	kasus ;
!ip% 13-at	kasus ;
!ip% 12-at	kasus ;
!ip% 11-at	kasus ;
!ip% 1%0-at	kasus ;
!ip% 9-at	kasus ;
!ip% 8-at	kasus ;
!ip% 7-at	kasus ;
!ip% 6-at	kasus ;
!ip% 5-at	kasus ;
!ip% 4-at	kasus ;
!ip% 3-at	kasus ;
!ip% 2-at	kasus ;
!ip% 1-at	kasus ;
!ip% aqqaneq-aappaat	kasus ;
!ip% aqqarngat	kasus ;
!ip% qulingat	kasus ;
!ip% qulingiluaat	kasus ;
!ip% arfineq-pingajuat	kasus ;
!ip% arfineq-aappaat	kasus ;
!ip% arfernat	kasus ;
!ip% tallimaat	kasus ;
!ip% sisamaat	kasus ;
!ip% pingajuat	kasus ;
!ip% aappaat	kasus ;
!ip% aallaqqaataa	kasus ;

!LEXICON kasus
!	# ;
!+Lok:%>ni	# ;
!+Trm:%>nut	# ;
!+Abl:%>nit	# ;
!+Abl:%>niit	# ;


LEXICON Naal
 :%>  Naalsuf ; !XXX KNA-p
! :%>i Naalsuf ; !XXX KNA-ip

LEXICON Naalsuf
	indholds-K ;
+Rel:p		K ;
+Lok+Sg:mi		LokVb ;
+Lok+Pl:ni	LokVb ;
+Trm:mut	TrmVb ;
+Abl:mit	AblVb ;
+Abl:miit	K ;
+Via:kkut	ViaVb ;
+Aeq:tut	K ;
+Ins:mik	K ;

LEXICON web
	# ;
+URL:.oqaasileriffik.gl	K ;


LEXICON Gaq !transitive stammer med a, u og schwa som stammevokal
	flex-tv ;
+TAQ+vn:%>%TRUNCgaq	Z1+kaZmorf ;

LEXICON prae_Gaq !gennemgangslexicon for relevante verber direkte fra fleksionslexica 
	TV ;
+TAQ+vn:%>%TRUNCgaq	Z1+kaZmorf ;

LEXICON prae_Gaq2 !gennemgangslexicon direkte fra verb-kal-lex for de faa stammer med fusionerende passivt nomen  
	TV ;
+TAQ+vn:%>%TRUNCgaq	Z1+kaZmorf ;
+TAQ+vn+LIRI+nv:%>%TRUNCkkeri	IV_voq ;

LEXICON iGaq !Transitive stammer med 'iR' som stammevokal. Fx akikillisaaserpaa/ akikillisaasigaq
	XTiXmorf ;
+TAQ:%>%TRUNCgaq	Z1+kaZmorf ;

LEXICON iGaq_NIR !Gennemgang for transitive stammer med +NIR, der ikke maa viderederiveres
	flex-tv_fleksiver ;
+TAQ:%>%TRUNCgaq	Z1+kaZmorf ;

LEXICON iTaq !Transitive stammer med 'iC' som stammevokal.
	XTiXmorf ;
+TAQ:%>%TRUNCtaq	Z1Zmorf ;

LEXICON iTaqP !Transitive stammer med 'iC' som stammevokal - pluralis tantum.
	XTPXmorf ;
+TAQ:%>%TRUNCtaq	Z1Zmorf ;

LEXICON GaqP
	XTPX ;
+TAQ+vn:%>%TRUNCgaq	Z1+kaPZmorf ;

LEXICON TaqP
	XTPX ;
+TAQ+vn:%>%TRUNCtaq	Z1PZmorf ;

LEXICON Taq !passivt nomen af transitive stammer på k
	flex-tv ;
+TAQ+vn:%>%TRUNCtaq	Z1Zmorf ;

LEXICON iSaq	!passivt nomen af transitive stammer på vokal med strong i 
	flex-tv_ivaa ;
+TAQ+vn:%>saq	Z1Zmorf ;

LEXICON iSaqP	!placeholder for future exclusive lexicon for pluralis tantum vowel stems in i
	flex-tv_ivaa ;
+TAQ+vn:%>saq	Z1Zmorf ;

LEXICON SaqP
	flex-tvP_vaa ;
+TAQ+vn:%>%TRUNCsaq	Z1PZmorf ;

LEXICON Saq ! passivt nomen af transitive stammer på vokal
	flex-tv_vaa ;
+TAQ+vn:%>saq	Z1Zmorf ;

LEXICON Saq_schwa !gennemgangsleksikon for schwa-stammer uden derivativer
	flex-tv_schwa ;
+TAQ+vn:%>isaq	Z1Zmorf ;

LEXICON uteSaq ! passivt nomen af transitive stammer med UTE
	XTuteX ;
+TAQ+vn:%>saq	Z1Zmorf ;

LEXICON Saq_schwaP !gennemgangsleksikon for schwa-stammer uden derivativer - pluralis tantum
	XTPX_schwa ;
+TAQ+vn:%>isaq	Z1Zmorf ;

LEXICON nngisaq ! passivt nomen af transitive stammer på NNGIT
	flex-tv_nngit ;
+TAQ+vn:%>saq	Z1Zmorf ;

LEXICON nngisaqP ! passivt nomen af transitive pluralis tantum stammer på NNGITLEXICON prae_HTR
	XTPX_nngit ;
+TAQ+vn:%>saq	Z1Zmorf ;

!TEST: Denne model bør overflødiggøre en hel række Gaq, Saq etc.
LEXICON HTR_nnip_SAQ	!20100630 vokalstammer som asavaa med HTR på NNIP
	TV_vaa ;
+HTR+vv:%>nnip	IV ;
+TAQ+vn:%>saq	Z1Zmorf ;

LEXICON HTR_si_SAQ	!20100630 vokalstammer som 
	TV_vaa ;
+HTR+vv:%>si	IV_voq ;
+TAQ+vn:%>saq	Z1Zmorf ;

LEXICON HTR_SAQ_i	!20100630 vokalstammer på i med HTR på NNIP
	TVi_vaa ;
+HTR+vv:%>nnip	IV_voq ;
+TAQ+vn:%>saq	Z1Zmorf ;

LEXICON HTR_TAQ_i ! 20100406 gennemgangsleksikon for stammer med på ir-.
	XTiXmorf ;
+HTR+vv:%>%TRUNCi	IV_voq ;
+TAQ+vn:%>%TRUNCgaq	Z1+kaZmorf ;

LEXICON HTR_iTaq !Transitive stammer med 'iC' som stammevokal.
	XTiXmorf ;
+TAQ:%>%TRUNCtaq	Z1Zmorf ;
+HTR+vv:%>%TRUNCi	IV_voq ;

LEXICON HTR_TAQ_P ! 20100406 gennemgangsleksikon for pluralis tantum stammer med på ir-.
	XTPXmorf ;
+HTR+vv:%>%TRUNCi	IV_voq ;
+TAQ+vn:%>%TRUNCgaq	Z1+kaPZmorf ;

LEXICON HTR_SSAQ ! 201000929 gennemgangsleksikon for ute stammer.
	XTuteXmorf ;
+HTR+vv:%>%TRUNCssi	IV_voq ;
+TAQ+vn:%>%TRUNCssaq	Z1Zmorf ;

LEXICON HTR_GAQ ! 201000630 gennemgangsleksikon for stammer på r-.
	TV ;
+HTR+vv:%>%TRUNCi	IV_voq ;
+TAQ+vn:%>%TRUNCgaq	Z1+kaZmorf ;

LEXICON HTR_GAQ_P ! 20100406 gennemgangsleksikon for pluralis tantum stammer på r-.
	XTPXmorf ;
+HTR+vv:%>%TRUNCi	IV_voq ;
+TAQ+vn:%>%TRUNCgaq	Z1+kaPZmorf ;

LEXICON additiv_prae_HTR ! gennemgangsleksikon til at styre additiv HTR ved lang vokal som 'kalerrisaarpaa'
	prae_Gaq ; !noedvendig da baade Taq og Gaq fra lexicon TV
+HTR+vv:%>i	IV_voq ;

LEXICON V-Loan !loanwords ending in vowels
+Loan:%-	Z1Zmorf ;
+Loan+N+Abs+Sg:	# ;

LEXICON C-Loan !loanwords ending in consonants
+Loan:%-i	Z1Zmorf ;
+Loan+N+Abs+Sg:	# ;
